Minutes et répertoires du notaire Pierre GUILLARD, 4 janvier 1605 - juin 1618 (étude XXIII)
Archives nationales
- Minutes de Pierre GUILLARD, novembre 1602 - 1618; MC/ET/XXIII/223 - MC/ET/XXIII/257
  - Minutes. 1609, juillet - décembre, juillet - décembre 1609; MC/ET/XXIII/239; registre
    - § Délibération entre les marguilliers de l'église SAINT-ANDRÉ-des-ARTS en la maison de Mathieu BONTEMPS, notaire au Châtelet rue Saint-André-des-Arts, et Louis, Jean et François de CAMBRAY, maîtres apothicaires épiciers à Paris, à la suite de l'assignation qu'ils leur dont donnée, hier, par BOUCHER, huissier au siège de la table de marbre, pour passer contrat de vente et délaissement d'une maison dont il est question entre eux., 15 juillet 1609; MC/ET/XXIII/239; fol. LVII
      acte de vente; Saint-André-des-Arts (église)
    - § Quittance d'Anne BELLETTE, veuve de Jean BONNARD, secrétaire de la chambre du Roi, et de Françoise LAMY, veuve de François BONNARD, marchand drapier, bourgeois de Paris, à Louis de LIMOGES, jardinier du Roi en son château de Monceaux, étant à présent logé en la maison du Chapeau rouge près Saint-Jean-en-Grève, de remboursements de rentes., 16 juillet 1609; MC/ET/XXIII/239; fol. LXV
      quittance; Limoges, Louis de
    - § Déclaration de Jean de CHAMPAYNAC, écuyer, sieur DU MAS, conseiller du Roi, lieutenant au siège présidial de Périgueux, maître des requêtes ordinaire de la reine Marguerite, demeurant en l'hôtel de ladite dame, sis au faubourg Saint-Germain-des-Prés, sur le quai de Seine, au sujet des pourparlers avec Jean de LAMBERT, écuyer, de son contrat de mariage avec Marie de LAMBERT, sa fille., 18 juillet 1609; MC/ET/XXIII/239; fol. IIII/XX/II
      déclaration; Champaynac, Jean de
    - § Mise en apprentissage par Martine DAVENNE, femme de Jean MORET, maître tailleur d'habits rue de la Harpe, pour 3 ans, de Marie DAVENNE, sa nièce, chez Madeleine SEGUIN, marchande PERRUQUIÈRE, demeurant rue de la Harpe, sans aucun débours., 29 juillet 1609; MC/ET/XXIII/239; fol. LXXVII
    - § Mariage de Michel FAURE, tailleur d'habits à Saint-Germain-des-Prés, y demeurant rue du Four, fils de défunt Robert FAURE, laboureur à Vic-le-Comte en Auvergne, et de Geneviève GANET, fille au service de Jean AUTISSIER, maçon, architecte et entrepreneur des bâtiments de la reine Marguerite, demeurant rue Christine, fille de feu Jean GANET, marchand pelletier à Beauvais, et de Marie BOYVIN, assistée de Jean AUTISSIER et Thomasse CRESSE, sa femme. En présence de Jean GANET, compagnon maçon, son frère; Simon PUTHOIS, maître maçon à Paris, ami; Guillaume RUISSEAU, maître menuisier à Paris, ami; Guillaume CRESSÉ, maître TAPISSIER, bourgeois de Paris., 2 août 1609; MC/ET/XXIII/239; fol. VI/XX/XII
      contrat de mariage; Faure, Michel
    - § Procuration par Denis BOUTHILLIER, écolier étudiant en l'Université de Paris, prieur commendataire du prieuré de Saint-Trojan en l'Ile d'Oléron, diocèse de Saintes, demeurant en la maison du sieur BOUTHILLIER, avocat en Parlement, son père, rue du Paon, paroisse Saint-Côme, pour son prieuré., 7 août 1609; MC/ET/XXIII/239; fol. VII/XX/V
      procuration; Bouthillier, Denis
    - § Constitution par François Grimaudet, et Pierre Beauxamis, procureur en parlement, à Léonor de Saint-Leu, notaire au Châtelet, demeurant rue de la Harpe, de 50 l. de rente, moyennant 800 l. (A la suite: 1609, 10 août, indemnité de François Grimaudet à Pierre Beauxamis; En marge: 1612, 18 mai, quittance de rachat par Léonor de Saint-Leu)., 10 août 1609; MC/ET/XXIII/239; fol.0154
      A la suite: indemnité de François Grimaudet à Pierre Beauxamis (le 10 août 1609).
      En marge: quittance de rachat par Léonor de Saint-Leu (le 18 mai 1612).
      constitution de rente; indemnité; quittance; acte de vente; Harpe (rue de la); Beauxamis, Pierre; Grimaudet, François de; Saint-Leu, Léonor de (15..-1627); notaire; procureur de justice (Ancien Régime)
    - § Bail par Richard TARDIEU, écuyer, sieur du MESNIL et de CHASTILLON, conseiller, notaire, secrétaire du Roi, pour 9 ans, à Claude CHAUSSEE, laboureur demeurant au Plessis Picquet et Catherine PUTHOMME, sa femme, d'une maison, cour, grange, étables et bergeries sises à CHÂTILLON près Bagneux et dépendance, moyennant certaines redevances., 10 août 1609; MC/ET/XXIII/239; fol. VII/XX/XVIII
    - § Devis des ouvrages de maçonnerie à faire en la maison ayant pour enseigne Les Quatre vents, au faubourg Saint-Denis, et marché par Jacques AUTISSIER, maître maçon à Paris, demeurant en la cour Saint-Julien-le-Pauvre, paroisse Saint-Séverin, à Claude DUMESNIL, marchand drapier, bourgeois de Paris, moyennant 6 livres par toise., 12 août 1609; MC/ET/XXIII/239; fol. VIII/XX/II
      devis; marché; Autissier, Jacques; Dumesnil, Claude; maçon
    - § Echange et transaction entre Jean LEBRUN, procureur au Grand Conseil du Roi, pour et au nom de la princesse Eléonor de BOURBON, tante unique du Roi, abbesse de l'abbaye et chef de tout l'ordre de Fontevrault, et Jean REGNARD, clerc de Germain REBOURS, aussi conseiller du Roi et son procureur général au Grand conseils, pour des pièces de terres., 17 août 1609; MC/ET/XXIII/239; fol. VIII/XX/XI
      échange; accord; Bourbon, Eléonor de
    - § Bail par Antoine FOUCAULT, marchand bourgeois de Paris, à François REGNIER, médecin à Paris, demeurant au faubourg Saint-Marcel, d'une maison au faubourg Saint-Germain au coin de la rue de Vaugirard., 17 août 1609; MC/ET/XXIII/239; fol. VIII/XX/XIII
      bail; Regnier, François
    - § Bail par les boursiers du Collège de Tours fondé en l'université de Paris, pour 9 ans, à Nicolas de LA FORGE, charron à GRISY, de la maison seigneuriale de GRISY, appartenant audit Collège, moyennant 20 écus sol. par an et des redevances., 18 août 1609; MC/ET/XXIII/239; fol. VIII/XX/XIIII
    - § Bail par Pierre GUILLOTIN, sieur de VOLLY, demeurant à Etampes, étant à Paris en la maison de la Rose blanche, rue Saint-Jacques, pour 9 ans, à Jean CLEMENT, vigneron et Basile CLEMENT, aussi vigneron père et fils, demeurant à CHATENAY-sous-BAGNEUX, d'une maison sise à CHATENAY-sous-BAGNEUX et des vignes au chantier de Turluzay, autrement dit le Granier, et autres dépendances, moyennant des charges et 150 livres., 25 août 1609; MC/ET/XXIII/239; fol. IX/XX/V
    - § Promesse par François BINET, maître tapissier à Rouen, étant actuellement à Paris logé rue Saint-Denis, en la maison de la Croix de fer, à René DOGERON, écuyer, sieur du GROLAY en Anjou, y demeurant, étant actuellement à Paris, de lui livrer dans 6 semaines à Angers, en l'hôtellerie de la Croix verte, faubourg de Brechigny, 200 aunes de pièces de tapisserie, dont 60 de ' gingelly ' et bleu, 40 de bordure blanc et tanné, 60 d'incarnat et jaune 40 de bordure blanc et noir, à raison de 18 sols l'aune, revenant les 200 aunes à 180 livres, dont 87 livres lui seront payées comptant., 31 août 1609; MC/ET/XXIII/239; fol. IX/XX/XVI
      Tapisserie (marché de)
    - § Offres de François PRENIRAULT, maître d'hôtel de Claude de GONTAUT de BIRON, veuve de Charles de ROYE de LA ROCHEFOUCAULD, comte de ROUSSY, et son procureur, à Ysabeau de LA ROCHEFOUCAULD, veuve de Jean de LA ROCHEFOUCAULT, comte de RANDAN., 31 août 1609; MC/ET/XXIII/239; fol. IX/XX/XVII
      Gontaut de Biron (Claude de)
    - § Cession par François BUTOR, bachelier en théologie, pourvu du prieuré hospitalier de N. D. de Sussy, à Martial LE MAISTRE, aumônier du Roi, pourvu de l'aumônerie du prieuré Hospitalier de Notre-Dame de Sussy, évêché de Langres, demeurant rue des Poirées, paroisse Saint-Benoît, de ses droits audit bénéfice, afin que Martial LE MAISTRE en soit vrai titulaire et possesseur; Procuration de Martial LE MAISTRE pour la résignation dud. bénéfice., 6 septembre 1609; MC/ET/XXIII/239; fol. II/C/XXXVI
      transport de droits; Le Maistre (Martial)
    - § Mariage d'Elion de TRANCHELION, écuyer, sieur d'ERMENONVILLE, et de Louise SEGUIER, fille de Claude SEGUIER, écuyer, sieur de LA VERRIERE, demeurant audit lieu, actuellement logé à Paris, rue Vieille-Bouclerie, en présence de Jean et Jacques SEGUIER, écuyers, frères de Louise SEGUIER., 8 septembre 1609; MC/ET/XXIII/239; fol. II/C/XXXVII
      contrat de mariage; Seguier (Louise)
    - § Transaction par la famille de TRANCHELION, dont Elion de TRANCHELION, fils de défunt Gaston de TRANCHELION, écuyer sieur d'ERMENONVILLE, et de Marie de SAINT-REMY, à présent logé à Paris, rue du Jour., 8 septembre 1609; MC/ET/XXIII/239; fol. II/C/XXXII et II/C/XXXVII
      contrat de mariage; accord; Tranchelion (Elion de)
    - § Obligation de Pierre Dumoulin, avocat en parlement, demeurant rue Pierre-Sarrazin, et autres, envers Léonor de Saint-Leu, notaire au Châtelet, de 1200 l. en prêt. (En marge: 1618, 3 juillet, quittance de Léonor de Saint-Leu; 1619, 29 janvier, déclaration), 20 septembre 1609; MC/ET/XXIII/239; fol.0277
      En marge: quittance de Léonor de Saint-Leu (le 3 juillet 1618); déclaration (le 29 janvier 1619).
      obligation; quittance; déclaration; Pierre-Sarrazin (rue); Dumoulin, Pierre; Saint-Leu, Léonor de (15..-1627); avocat au parlement (Ancien Régime); notaire
    - § Procuration en blanc de Isaac CASAUBON, professeur du Roi en lettres grecques et garde de sa bibliothèque, demeurant rue des Cordeliers, et Florence ESTIENE, sa femme, pour toucher les droits échus à ladite dame CASAUBON comme héritière de sa tante., 23 septembre 1609; MC/ET/XXIII/239; fol. II/C/IIII/XX/II
      procuration; Casaubon, Isaac (1559-1614)
    - § Constitution par Pierre Cauchon, conseiller du roi et auditeur en sa chambre des comptes, et Elisabeth Morin, sa femme, à Léonor de Saint-Leu, notaire au Châtelet, demeurant rue de la Harpe, paroisse Saint-Séverin, de 68 l. de rente, moyennant 1200 l. (A la suite: 1610, 1er avril, quittance de rachat), 6 octobre 1609; MC/ET/XXIII/239; fol.0298
      A la suite: quittance de rachat (le 1er avril 1610).
      constitution de rente; quittance; acte de vente; Harpe (rue de la); Cauchon, Pierre; Morin, Elisabeth; Saint-Leu, Léonor de (15..-1627); auditeur de justice; notaire
    - § Quittance d'Henri SINFREY, maître paumier, bourgeois de Paris, rue Gérard Bocquet, à René GIRARD, aussi maître pamier, bourgeois de Paris, à Saint-Germain-des-Prés, d'une somme qui avait été baillée jadis par Mathurin SINFRAY, aussi maître paumier, père dudit Henry, en présence de Christophe SINFRET, aussi maître paumier à Paris., 9 octobre 1609; MC/ET/XXIII/239; fol. III/C/III
      quittance; Sinfray, Sinfrey ou Sinfret (famille)
    - § Quittance de Gaspard MICHALLON, maître paupier demeurant au JEU de PAUME de la Pomme d'or rue Tireboudin, paroisse Saint-Sauveur, et de Noël MICHALLON, maître paumier demeurant en la maison et jeu de paume du Heaume à Saint-Germain-des-Prés, sur les fossés entre les portes de Buci et Nesle, tous deux comme héritiers de défunts Noël MICHALLON, marchand hôtelier à Lyon, et d'Isabeau BOURSIN, leurs père et mère, à Mathieu MADINIER, maître cordonnier à LYON, des loyers de la maison rue de la Sonnerie à Lyon, paroisse Saint-Paul, leur appartenant comme héritiers de leurs parents., 10 octobre 1609; MC/ET/XXIII/239; fol. III/C/V
    - § Devis par Simon PUTHOIS, maître maçon, demeurant rue Poupée, des ouvrages à faire en une maison sise rue Poupée appartenant à Nicolas QUERON, marchand bourgeois de Paris, adjudication d'un pan de mur sur rue, une cave sous le logis, une descente de pierre de taille pour descendre le vin, etc., et marché à Nicolas QUERON, moyennant 800 livres tournois; Marché par Claude JOUAN, maître charpentier, au sieur de L'ESTANG, représenté par Simon PUTHOIS., 12 octobre 1609; MC/ET/XXIII/239; fol. III/C/V
      devis; marché; Puthois, Simon; Queron, Nicolas; maçon
    - § Promesse par Claude JOUAN, maître charpentier, demeurant rue Neuve Notre-Dame, paroisse Saint-Christophe, au sieur de L'ESTANG, marchand épicier, bourgeois de Paris, absent, représenté par Simon PUTHOIS, maître maçon à Paris, pour faire des travaux de charpenterie en une maison rue des Petits-Champs, moyennant 370 livres., 23 octobre 1609; MC/ET/XXIII/239; fol. III/C/XXVIII
      Charpenterie (marché de)
    - § Procuration en blanc de Martial LE MAISTRE, aumônier du Roi pourvu de l'hôpital et maladrerie de Ste Marie de Suxy au diocèse de Langres, pour la résignation de ladite maladrerie., 26 octobre 1609; MC/ET/XXIII/239; fol. III/C/XXXIII
      procuration; Le Maistre (Martial)
    - § Mariage de Barthélemy LE PAGE, maître organiste et joueur d'épinette à Paris, fils de Pierre LE PAGE, aussi maître organiste à Paris, et de Marie FREMY, fille de défunt Marin FREMY, maître mégissier à Paris, et de Jeanne GUERSAN, sa veuve, en présence de Nicolas FREMY, maître doreur sur cuir, frère de la future épouse, de Hubert LE PAGE, maître brodeur à Paris, oncle., 3 novembre 1609; MC/ET/XXIII/239; fol. III/C/XLV
      contrat de mariage; Fremy, Nicolas
    - § Bail par Jeanne MAHON, veuve de Jean CHASTAIGNE, marchand drapier, bourgeois de Paris, pour 4 ans, à Etienne COLLET, compagnon menuisier, demeurant rue des Hermites, paroisse Saint-Pierre-aux-Bœufs, de la maison ayant pour enseigne la Corne de daim, rue SAINT-JULIEN-le-PAUVRE, moyennant 200 livres de loyer annuel., 11 novembre 1609; MC/ET/XXIII/239; fol. III/C/L
      bail; Saint-Julien-le-Pauvre (rue)
    - § Quittance de Charles Thiollin, maître maçon à Paris, à Mathieu Bontemps, notaire au Châtelet, demeurant rue et paroisse Saint-André-des-Arts, en présence et consentement de Robert Lambert, chapelain en la chapelle Sainte-Marthe, fondée en l'église Saint-André-des-Arts, de 180 livres que Mathieu Bontemps a été condamné à payer audit Lambert pour le fond de terre d'une petite enclave de terre de 9 pieds sur 7 pouces, mitoyenne entre la maison de Mathieu Bontemps et celle de ladite chapelle Sainte-Marthe, Thiollin y faisant un mur mitoyen pour ledit Lambert, à la suite d'un rapport de Claude VILLEFAUX et Louis FOURNIER, jurés maçons à Paris, le 17 de ces mois et an., 27 novembre 1609; MC/ET/XXIII/239; fol.0383
      quittance; Saint-André-des-Arts (rue); Bontemps, Mathieu; Lambert, Robert; Thiollin, Charles; maçon; notaire
    - § Déclaration d'Absalon Garnon, notaire au Châtelet, demeurant rue de la Harpe, paroisse Saint-Séverin, au sujet de la délivrance par ces présentes, d'une somme de 13 livres 6 sols 8 deniers à Tristan Guérin, conseiller et contrôleur général de la maison de la reine Marguerite, duchesse de Valois., 30 novembre 1609; MC/ET/XXIII/239; fol.0391
      déclaration; Harpe (rue de la); Garnon, Absalon; Guérin, Tristan; Marguerite de Valois (reine de France, 1553-1615); intendant particulier (Ancien Régime); comptable; notaire
    - § Transport par Guy d'ELBENE, écuyer, sieur de VENNES, demeurant au Collège des Trois Evêques, dit de Cambrai, à François BRICONNET, sieur de GLATIGNY, d'une rente à prendre sur 250 livres de rente constituée par François de CHOISEUL, Barbe de CHASTENAY, son épouse, Nicolas AURILLOT, sieur de CHAMPLATREUX, conseiller du Roi et maître ordinaire en sa chambre des Comptes, à François d'ELBENE, pardevant BELOT et NYNAN, le 22 février 1575; (nombreux actes de la famille d'ELBENE dans l'étude)., 3 décembre 1609; MC/ET/XXIII/239; fol. IIII/C/V
      transport de droits; Aurillot, Nicolas
    - § Devis et marché de charpenterie par Jean Desfossés, juré du roi ès œuvres de charpenterie, demeurant rue du Grand Chantier, paroisse Saint-Nicolas-des-Champs, à Mathieu Bontemps, notaire au Châtelet, demeurant rue et paroisse Saint-André-des-Arts, pour sa maison rue Saint-André-des-Arts, moyennant 840 livres.- A la suite: 1610, 10 novembre, quittance à Mathieu Bontemps, notaire au Châtelet, demeurant rue et paroisse Saint-André-des-Arts., 9 décembre 1609 - 10 novembre 1610; MC/ET/XXIII/239; fol.0410
      devis; marché; quittance; Saint-André-des-Arts (rue); Bontemps, Mathieu; Desfossés, Jean; charpentier; notaire
    - § Bail par René GIRARD, maître du JEU de PAUME du Heaume sur le fossé d'entre les portes de Buci et Nesle, pour 3 ans, à Jean GUYNES, marchand de vins, bourgeois de Paris et Catherine ALPIN, sa femme, d'une maison, cour, puits, jardin joignant celle du JEU de PAUME où demeure ledit GIRARD, moyennant 400 livres de loyer annuel., 9 décembre 1609; MC/ET/XXIII/239; fol. IIII/C/XVII
    - § Bail par René GIRARD, maître paumier à Paris, pour 5 ans, à Charles MOREAU, maître brasseur, demeurant en la maison ayant pour enseigne la Croix Rouge, rue du FOUR à Saint-Germain-des-Prés, de ladite maison appartenant aud. GIRARD, moyennant 300 livres de loyer annuel., 10 décembre 1609; MC/ET/XXIII/239; fol. IIII/C/XXI
      bail; Four (rue du)
    - § Bail par Mathieu BONTEMPS, notaire au Châtelet, demeurant rue et paroisse Saint-André-des-Arts, au nom et comme tuteur de Mathieu BONTEMPS, son fils, de lui et de défunte Marie Lardière, sa femme, pour 6 ans, à Guillaume SEVESTRE l'aîné, laboureur à ATHIS-sur-ORGE, de la grande maison dans laquelle il demeure, audit ATHIS-sur-ORGE, moyennant 50 livres en deniers et des redevances annuelles., 12 décembre 1609; MC/ET/XXIII/239; fol. IIII/C/XXXI
    - § Devis et marché par Pierre Baudequin, maître menuisier demeurant à Saint-Germain-des-Prés, sur les fossés d'entre les portes de Buci et Nesle, à Mathieu Bontemps, notaire au Châtelet, demeurant rue Saint-André-des-Arts, pour des ouvrages de menuiserie à faire en la maison dudit Mathieu Bontemps, moyennant 126 livres.- A la suite: 1610, 25 juin, quittance de 144 livres à Mathieu Bontemps., 18 décembre 1609 - 25 juin 1610; MC/ET/XXIII/239; fol.0444
      marché; quittance; Saint-André-des-Arts (rue); Saint-Germain-des-Prés (hameau); Baudequin, Pierre; Bontemps, Mathieu; menuisier; notaire
    - § Marché par Barthélemy LE PAGE, maître joueur d'épinette, à Claude MILLET, conseiller du roi et trésorier des gardes du Corps de S.M., pour donner des leçons de musique à Catherine MILLET, sa fille., 21 décembre 1609; MC/ET/XXIII/239; fol. IIII/C/XLIX
      marché; Millet, Claude
    - § Inventaire des biens de Pierre DU MOULIN, avocat en Parlement, demeurant rue Pierre Sarrazin, paroisse Saint-Benoît, avant son mariage avec Françoise RUBENTEL. (Prisée de tapisseries, tableaux, livres), 23 décembre 1609; MC/ET/XXIII/239; fol. IIII/C/LVI
      inventaire; contrat de mariage; Du Moulin, Pierre
    - § Bail par Absalon Garnon, notaire au Châtelet, demeurant rue de la Harpe, en son nom et pour Geneviève Moufle, sa femme, d'une maison rue de la Chanvrerie, à Martin Mahier, marchand bourgeois de Paris., 27 décembre 1609; MC/ET/XXIII/239; fol.0474
      bail; Chanverrerie (rue de la); Harpe (rue de la); Garnon, Absalon; Mahier, Martin; Moufle, Geneviève; commerçant; notaire
  - Minutes. 1610, janvier - juin, janvier - juin 1610; MC/ET/XXIII/240; registre
    - § Procuration de René DOGERON, écuyer, pour agir à l'encontre de François BINET, tapissier à Rouen, comme suite à leur marché du 31 août 1609., 11 janvier 1609; MC/ET/XXIII/240; fol. II
      procuration; marché; Binet, François
    - TAPISSERIE § Procuration de René DOGERON, écuyer, pour poursuivre François BINET, tapissier à Rouen, et avoir délivrance de 200 aunes de. .., telles qu'elles ont été convenues au contrat du 31 août 1609., 11 janvier 1610; MC/ET/XXIII/240; fol. II
    - LA VERGNE (Simon de) Secrétaire ordinaire du duc de NEVERS § Déclaration de Jean GUILLARD, marchand de vins, comme quoi la constitution passée ce jour devant TRONSON et BONTEMPS par Charles de GONEAGUE et de CLEVES, a été faite au profit de Simon de LA VERGNE et Mathieu BONTEMPS, notaire au Châtelet. (En marge: 1613, 9 janvier, quittance de rachat par Louis de LA VERGNE et led. BONTEMPS)., 12 janvier 1610; MC/ET/XXIII/240; fol. XVIII
      quittance; déclaration; La Vergne, Simon de
    - Déclaration de Jean Guillard, marchand de vins à Paris, comme quoi la constitution faite ce jour devant Tronson et Bontemps, par Charles de Gonzague et de Clèves, a été faite au profit de Mathieu Bontemps, notaire au Châtelet, et Simon de La Vergne, secrétaire du duc de Nevers (le 12 janvier 1610).- En marge: quittance de rachat par Mathieu Bontemps et Louis de La Vergne (le 9 janvier 1613)., 12 janvier 1610 - 9 janvier 1613; MC/ET/XXIII/240; fol.0018
      déclaration; Saint-André-des-Arts (rue); Bontemps, Mathieu; Charles de Nevers (duc de Mantoue et du Monferrat, 1580-1637); Guillard, Jean; La Vergne, Louis de; La Vergne, Simon de; Gonzague, Charles de; commerçant; notaire; secrétaire
    - DU MOULIN (Isabelle) fille de Pierre DU MOULIN, avocat en la cour de Parlement et de défunte Claude de LA SALLE, son épouse, demeurant rue Hautefeuille § Mariage de Gaucher de SAINTE-MARTHE, écuyer, avocat en la cour de Parlement, et de Isabelle DU MOULIN, 20 janvier 1610; MC/ET/XXIII/240; fol. XLIX
      contrat de mariage; Du Moulin, Isabelle
    - SAINT-ETIENNE de FEURANT en Forez § Consentement par Grégoire BOIRONET de RICHERANT, écuyer, sieur de LA RICHERAUDIERE, gentilhomme ordinaire de la chambre du Roi, maître des eaux et forêts en Forez, demeurant à Lyon, à présent à Paris, à Jean VIAL, marchand demeurant à Saint-Etienne, à présent à Paris, de se faire inhumer en la chapelle de Richer en l'église SAINT-ETIENNE de FEURANT sous la troisième tombe du côté de la vitre., 3 février 1610; MC/ET/XXIII/240; fol. IIII/XX/V
      ratification
    - COURBES (Jean de) juré mesureur de grains demeurant rue Percée § Vente par Nicolas MAINGOT, tourneur quincaillier à Saint-Denis, à Jean de COURBES, son tuteur, de la moitié de la maison de la Corne de cerf, rue Percée, pour demeurer quitte d'un reliquat de compte de 933 livres 16 sols 9 deniers., 4 février 1610; MC/ET/XXIII/240; fol. IIII/XX/VIII
      acte de vente; Courbes, Jean de; Percée, rue
    - DU TILLET (Jean) Sieur de GOUAIX, conseiller du Roi en son Grand Conseil, demeurant rue Hautefeuille, près les Cordeliers § Mise en apprentissage par Jean DU TILLET d'Innocent ANTOINE, son laquais, chez Germain LERAMBERT, maître sculpteur et peintre à Paris[rue de la Ferronnerie], moyennant 150 livres, dont 75 livres payées comptant par Jean DU TILLET, 10 février 1610; MC/ET/XXIII/240; fol. CVI
      contrat d'apprentissage; Du Tillet, Jean; Lerambert, Germain; Antoine, Innocent
    - COLLÈGE de TREGUIER et de KEREMBERG § Transport, par François CAMUS, principal, du. .. à Gilles BUE, archer des gardes du corps du Roi, de deniers qui proviendront de la récompense de Sa Majesté au cas où la maison que led. BUE occupe, dépendant du. .., et réparée par lui, soit prise pour l'édification du Collège royal., 13 février 1610; MC/ET/XXIII/240; fol. CXIIII
      Camus, François; Bue, Gilles
    - CONFESSEUR et PRÉDICATEUR ordinaire du Roi BENOIST (René) conseiller en son conseil d'Etat, doyen de la faculté de Théologie, curé de Saint-Eustache § Donation par Pierre DADYE, chantre et chanoine de l'église de Troyes, héritier de défunt René BENOIST, 16 février 1610; MC/ET/XXIII/240; fol. VI/XX/
      donation; Benoist, René
    - GOUFFIER (Henry-Marc) chevalier, marquis des DESFFENDS, baron de BONNIVET, à présent logé à Paris rue Champfleury, enseigne de l'Etoile § Procuration de Henri-Marc GOUFFIER à Antoine CHARTON, dit LA FONTAINE, l'un de ses domestiques, pour le recouvrement de ses droits en la seigneurie de Bonyvet., 27 février 1610; MC/ET/XXIII/240; fol. VI/XX/XIX
      procuration; Gouffier, Henry-Marc
    - MOUFFETARD (rue) Maison faisant le coin de la grande rue MOUFFETARD et de la rue d'Ablon § Bail par Nicolas DEMONCELT, marchand maître apothicaire-épicier, bourgeois de Paris et Mathurin GAULIER, maître maçon, pour 5 ans, à Antoine HERMAN et Guyonne LE FEURE, sa femme, de la maison faisant le coin de la grande rue MOUFFETARD et de la rue d'Ablon moyennant 180 livres de loyer annuel. (En marge: 1611, 10 octobre, désistement)., 2 mars 1610; MC/ET/XXIII/240; fol. VIII/XX/VII
      bail; Demoncelt, Nicolas; Gaullier, Mathurin